臺灣橋頭地方法院民事判決
111年度橋簡字第706號
原      告  冉鳳伶  
            蔡茂章  
            林于微  
            涂訓榮  
            鍾玉珠  
            余孟蓁  
            蔡青彤  
共      同
訴訟代理人  吳任偉律師
            朱萱諭律師
被      告  永勝租屋經理股份有限公司

法定代理人  徐銘達  
上列當事人間給付租金等事件，本院於民國111年10月4日言詞辯
論終結，判決如下：
    主      文
被告應給付原告各如附表所示請求金額欄之金額，及均自民國11
1年9月26日起至清償日止，按週年利率百分之五計算之利息。
訴訟費用由被告負擔。
本判決第一項得假執行。但被告如各以附表請求金額欄所示金額
為原告等人供擔保後，得免為假執行。
    事實及理由
一、被告經合法通知，未於言詞辯論期日到場，核無民事訴訟法
    第386條各款所列情，爰依原告聲請，由其一造辯論而為判
    決。
二、原告主張：
　㈠附表編號1至4之原告參加高雄市政府都市發展局「106年度社
    會住宅包租代管試辦補助計畫」，由原告等4人分別將附表
    所示租賃標的物之房屋出租予被告，且同意被告再將房屋轉
    租予他人，並約定由被告代收承租人之租金及高雄市政府都
    市發展局之租金差額補助後，再一併交付給附表編號1至4之
    原告。詎被告違約未依約給付租金予附表編號1至4之原告，
    經兩造協議結算，被告應給付如附表編號1至4之各項金額後
    ，因而提前終止租賃契約，然被告迄今未依約給付積欠之款
    項。另附表編號4之原告於包租方案履約期間，被告得協助
    出租住宅所有權人申請住宅出租修繕費獎勵【每年上限最高
    補助新臺幣（下同）10,000元】，附表編號4之原告均有將
    修繕單據交付被告，被告竟疏未向高雄市政府都市發展局申
    請補助，導致附表編號4之原告受有修繕費用之損失。
　㈡附表編號5至7之原告與被告參加高雄市政府都市發展局「高
    雄市106年度社會住宅包租代管試辦補助計畫」，由附表編
    號5至7之原告向被告承租房屋（承租標的物地址詳如附表編
    號5至7），附表編號5、6之原告業已支付押金予被告。惟附
    表編號5之原告前以存證信函之方式，告知被告租賃契約已
    於民國108年9月17日終止，且附表編號5之原告亦於該日遷
    出房屋，被告應將押金返還予附表編號5之原告，卻迄未歸
    還。而因被告經營不善，乃與附表編號6之原告結算後簽立
    終止房屋租賃契約書，但被告迄今未歸還押金予附表編號6
    之原告。另被告前於108年8月31日與附表編號7之原告簽立
    終止房屋租賃契約書，惟被告復於同年9月3日通知附表編號
    7之原告尚欠租金未繳納，附表編號7之原告一時不察，於同
    日將租金7,000元匯款至被告帳戶，於108年10月間結算後，
    才查知上情。
　㈢是以，附表編號1至3之原告依終止契約協議書第二條特約事
    項之約定向被告請求給付租金。附表編號4之原告依房屋租
    賃契約書第3條第2項規定規定，請求返還租金、依民法第54
    4條規定向被告請求損害賠償。附表編號5之原告依房屋租賃
    契約書第4條之規定，請求被告返還押金。附表編號6之原告
    依終止房屋租賃契約書第5條規定，請求被告返還押金。附
    表編號7之原告依民法第179條規定，請求被告返還溢繳之租
    金。並聲明請求：⒈被告應給付原告如附表所示之金額，及
    自起訴狀繕本送達之翌日起，按週年利率五％計算之利息。⒉
    原告願供擔保，請准宣告假執行。
三、被告經合法通知未到場，亦未提出書狀作何聲明或答辯。
四、經查，附表編號1至7之原告主張之上開事實，業據提出高雄
    市政府都市發展局契約書、房屋租賃契約書、出租人租屋代
    管委託書、終止契約協議書、社會住宅包租代管租金補助費
    申請書及領據、存摺內頁影本、存證信函、LINE對話紀錄、
    中華郵政股份有限公司客戶歷史交易清單等為證（本院卷第
    31至187頁），而被告經合法通知，既不於言詞辯論期日到
    場爭執，復不提出書狀答辯以供本院斟酌，應認附表編號1
    至7之原告主張為真實。又附表編號1至7之原告起訴狀繕本
    於111 年9 月5 日公告公示送達（本院卷第263頁），經20
    日即111年9 月25日發生催告之效力，從而，附表編號1至7
    之原告依兩造契約及終止契約約定及民法委任、不當得利之
    法律關係，請求被告給付附表編號1至7之原告各如附表請求
    金額欄所示之金額，及均自起訴狀繕本送達翌日之111年9月
    26日起至清償日止，按週年利率5％計算之利息，為有理由應
    予准許。
五、本判決第1 項係依民事訴訟法第427 條所規定之適用簡易訴
    訟程序所為被告敗訴之判決，爰依同法第389 條第1 項第3
    款規定依職權宣告假執行。併依同法第392 條第2 項規定諭
    知被告得供相當擔保金額後免為假執行。
六、訴訟費用負擔之依據：民事訴訟法第78條。 
中　　華　　民　　國　　111 　年　　10　　月　　20　　日
          　　　　橋頭簡易庭  法　官   郭育秀
以上正本係照原本作成。
如不服本判決，應於送達後20日內，向本院提出上訴狀並表明上
訴理由，如於本判決宣示後送達前提起上訴者，應於判決送達後
20日內補提上訴理由書（須附繕本）。
中　　華　　民　　國　　111 　年　　10　　月　　20　　日
                              書記官   塗蕙如
附表
編號  原告 租賃標的物  租期  提前終止日  尚欠項目  金額  請求金額  1 冉鳳伶 高雄市○○區○○街00號7樓 （出租） 108年8月10日至110年8月9日  108年11月9日  108年9月10日至108年11月9日租金 24,000元（再扣除租金補助款10,666元） 13,334元 13,334元    2 蔡茂章 高雄市○○區○○路000巷0○0號 （出租） 108年7月10日至109年7月9日  108年12月9日  108年9月10日至108年12月9日租金 24,000元（再扣除租金補助款10,680元） 13,320元 13,320元  3 林于微 高雄市○○區○○○街0號7樓 （出租） 108年8月1日至109年7月31日  108年12月31日  108年10月至108年12月租金33,000元(再扣除租金補助18,000元) 15,000元 42,000元      押金 27,000元   4 涂訓榮 高雄市○○區○○○路000號6樓 （出租） 107年10月5日至108年10月4日  108年9月17日  1個月租金 13,500元 21,600元      修繕費  8,100元   5 鍾玉珠  高雄市○○區○○○路000號6樓 （承租） 107年10月5日至108年10月4日 108年9月17日  押租金 27,000元 27,000元  6 余孟蓁 高雄市○○區○○街00號7樓 （承租） 108年8月10日至110年8月9日 108年11月9日 押租金 24,000元 24,000元  7 蔡青彤 高雄市○○區○○○路000巷00號4樓 （承租） 107年9月1日至108年8月31日 108年8月31日 108年9月3日匯款之租金 7,000元 7,000元